臺灣臺中地方法院刑事判決　　　　　　　　　　　　九十三年度易字第一四七八號
　　公　訴　人　臺灣臺中地方法院檢察署檢察官
　　被　　　告　丙○○
右列被告因加重竊盜案件，經檢察官提起公訴（九十三年度偵字第七六四二、七八０
二、一０三八四號）及同署檢察官移
，嗣經本院合議庭裁定由受命法官獨任行簡式審判程序，本院判決如左：
    主  文
丙○○共同連續攜帶兇器竊盜，累犯，處有期徒刑壹年貳月。扣案之剪刀貳支、Ｔ字
型扳手壹支，均沒收。
    犯罪事實
一、丙○○基於意圖為自已不法所有之概括犯意，連續於：(1)民國九十三年三月二十
    七日十二時許，持客觀上足以對人之生命、身體、安全構成威脅，具有危險性之
    兇器即剪刀二支，侵入臺中市舊社里舊社十四號賴阿端所有現空置無人居住之建
    物（無故侵入他人建築物部分未據告訴），以剪刀剪斷該建物內之電線，竊得賴
    阿端所有之電線（重三十八‧六公斤），嗣為警於九十三年三月二十七日十九時
    四十五分許，在臺中縣太平市○○街三十巷八號前查獲，並扣得丙○○所有之剪
    刀二支。(2)九十三年四月十八日十時三十分許，在臺中縣太平市○○路八十號前
    廣場旁處，徒手竊得杜坤霖服務之工廠所有工字鐵一支及角鐵二支，嗣為警於九
    十三年四月十八日十時三十分許，在臺中縣太平市○○街三十巷口前查獲。(3)復
    與李政育（由檢察官另行併案審理）共同基於意圖為自已不法所有之犯意聯絡，
    於九十三年六月一日七時三十分許，在台中縣烏日鄉○○街四十二巷十九號前，
    由李政育持其所有客觀上足以對人之生命、身體、安全構成威脅，具有危險性之
    兇器即鐵製Ｔ型板手一支，撬開機車電門之鑰匙孔，丙○○則於一旁把風，二人
    共同竊取戊○○所有車牌號碼ＪＦＤ—６６２號之重型機車，得手後逃逸。嗣為
    警於九十三年六月一日十八時許，在臺中市○○路二十八之十九號前查獲，並扣
    得李政育所有之Ｔ型扳手一支。(4)復與林聖善共同基於意圖為自己不法所有之犯
    意聯絡，於九十三年九月五日十一時許，在臺中縣太平市○○○○○路軍營旁，
    見乙○○所有車牌號碼ＢＺＦ─０三六號重機車（當時已懸掛甲○○所有車牌號
    碼ＪＪＤ─四九一號機車之車牌）鑰匙未取下，即由丙○○在旁把風，林聖善發
    動該機車，共同竊取得手後，將該機車騎走。嗣丙○○於九十三年九月七日十六
    時許，與林聖善共騎上開ＢＺＦ─０三六號重機車，行經臺中市○○路與中華路
    口時，為警查獲。
二、案經臺中市警察局第一分局、第四分局及戊○○訴由台中市警察局第二分局報請
    臺灣臺中地方法院檢察署檢察官偵查起訴及移送併案審理。
    理  由
一、訊據被告丙○○對於右揭事實坦承不諱，核與被害人賴阿端、戊○○於警詢時指
    述，證人杜坤霖、梁喬智、黃永祥於警詢時證述，共犯李政育、林聖善於偵查中
    供述之情節相符，復有贓物認領保管收據附卷可稽，並有剪刀二支、Ｔ字型扳手
    一支扣案足資佐證，本件事證明確，被告犯行堪以認定。
二、按刑法第三百二十一條第一項第三款之攜帶兇器竊盜罪，係以行為人攜帶兇器為
    其加重條件，此所謂兇器，其種類並無限制，凡客觀上足以對人之生命、身體、
    安全構成威脅，具有危險性之兇器為已足，並不以攜帶之初有行兇之意圖為必要
    （最高法院七十九年台上字第五二五三號判例參照）。查被告竊取如事實欄一之
    (1)所示之電線時，係手持剪刀、竊取如事實欄一之(3)所示之機車時，係手持Ｔ字
    型扳手，而剪刀及Ｔ字型扳手，均係鐵製材質，質地堅硬、銳利，可持之傷害人
    之身體、生命，而對人的安全構成威脅，為公眾所周知之事實，均堪認係刑法第
    三百二十一條第一項第三款所稱之兇器。核被告所為，就事實欄一之(1)、(3)部分
    ，均係犯刑法第三百二十一條第一項第三款之攜帶兇器竊盜罪，就事實欄一之(2)
    、(4)部分，均係犯刑法第三百二十條第一項之普通竊盜罪。被告與李政育間就事
    實欄一之(3)攜帶兇器竊盜犯行，與林聖善間就事實欄一之(4)普通竊盜犯行，各有
    犯意之聯絡及行為之分擔，均為共同正犯。被告先後二次攜帶兇器竊盜、二次普
    通竊盜犯行，時間緊接，犯罪構成要件相同，顯係基於概括犯意反覆為之，為連
    續犯，應依刑法第五十六條之規定，論以其中情節較重之如事實欄一之(3)之攜帶
    兇器竊盜罪，並加重其刑。被告於事實欄一之(4)所示之時、地，與林聖善共同竊
    取被害人乙○○所有車號ＢＺＦ─０三六號重機車部分，經臺灣臺中地方法院檢
    察署以九十三年度偵字第一五九一一號移送併案審理，本院審理結果，認與已起
    訴部分，有連續犯之裁判上一罪關係，為起訴效力所及，自應併予審理。查被告
    曾於九十年間犯竊盜罪，經本院於九十年六月四日判處有期徒刑六月，如易科罰
    金，以三百元折算一日確定，於九十年七月二十六日易科罰金執行完畢，業據被
    告於本院審理時供承在卷，並有臺灣高等法院被告全國前案紀錄表、臺灣臺中地
    方法院檢察署刑案資料查註紀錄表各一份分別附於本院卷及偵查卷可稽，其受有
    期徒刑執行完畢後，五年以內再犯本件有期徒刑以上之罪，為累犯，應依刑法第
    四十七條之規定遞加重其刑。爰審酌被告正值年富力壯之青年時期，不思勤奮工
    作，以賺取應得之報酬，竟以不勞而獲之手段多次行竊，其手段、情節、所竊取
    之機車等財物價值不低，所竊得之財物已均由被害人領回，及犯後坦承所犯、態
    度良好等一切情狀，量處如主文所示之刑。扣案之剪刀二支，係被告所有供其行
    竊事實欄一之(1)所示之電線所用之物，Ｔ字型扳手一支係共同正犯李政育所有，
    供其等共同行竊事實欄一之(3)所用之物，業據被告於本院審理時供承在卷，均應
    依刑法第三十八條第一項第二款之規定宣告沒收。
三、臺灣臺中地方法院檢察署九十三年度偵字第一五九一一號移送併案審理意旨另以
    ：被告與林聖善共同意圖為自己不法之所有，被告並基於概括犯意，於九十三年
    九月五日十一時許，與林聖善共同至臺中市○區○○路四四０號前，竊取甲○○
    所有車牌號碼ＪＪＤ─四九一號機車之車牌，並將ＪＪＤ─四九一號車牌改懸掛
    於其二人於同日共同竊取之乙○○所有車號ＢＺＦ─０三六號重機車；當日晚上
    十九時許，被告又獨自騎乘該機車至臺中縣太平市○○路一一一之二號旁，竊取
    陳吉淞所有之廢鐵約一百公斤，並販賣予回收業者。嗣於九十三年九月七日十六
    時許，被告與林聖善二人共同騎乘該機車至臺中市○區○○路與中華路口，為警
    查獲，因認被告此部分亦犯刑法第三百二十條第一項之普通竊盜罪嫌，並與前
    開已起訴部分有連續犯之裁判上一罪關係。按犯罪事實應依證據認定之，無證據
    不得認定犯罪事實，刑事訴訟法第一百五十四條第二項定有明文。公訴人認被告
    犯此部分犯行，係以被告之自白、被害人之指述及贓物認領保管收據為其論據
    。訊據被告則堅決否認犯此部分犯行，辯稱：伊與林聖善共同竊取上開被害人
    乙○○所有之機車時，該車即已懸掛ＪＪＤ─四九一號機車車牌，未竊取該車牌
    ，且伊未竊取被害人陳吉淞所有之廢鐵，係警察編造出來要伊承認等語。經查，
    證人林國一（被害人乙○○之父，卷內查無被害人乙○○之指述筆錄）於警詢時
    未證述見被告竊取該機車車牌（見偵字第一五九一一號卷第三八頁反面、三九頁
    正面），被害人陳吉淞於警詢時亦證稱：該廢鐵為何人所竊，伊不知道等語（見
    同上開偵查卷第三九頁反面），尚無法據以證明被告犯此部分之竊盜犯行。次
    查，被告與共犯林聖善於警詢時及偵查中均供稱：伊等竊取車號ＢＺＦ─０三六
    號機車時，該車已懸掛ＪＪＤ─四九一號車牌等語（見定上開偵查卷第七頁正面
    、十一頁正面、二九頁正面、三十頁正面），且被告於警詢時雖自白竊取上開廢
    鐵，惟嗣於偵查中供稱：未竊取該廢鐵，警詢時關於承認竊取廢鐵之供述不實等
    語，並提出於警詢時遭刑求之抗辯（見同上開偵查卷第二八頁），自不能以其於
    警詢時有瑕疵之自白，認定其竊取前開廢鐵。再參酌前開機車車牌及廢鐵價值不
    高，被告已自白竊取前開事實欄一之(1)至(4)所示機車等物，如該車牌及廢鐵為其
    所竊取，應無否認之必要，是其辯稱：未竊取該車牌及廢鐵等語，應可採信。此
    外，復查無其他積極之證據足資認定被告有公訴人所指竊取前開機車車牌及廢鐵
    之事實，此部分犯罪事實即屬無法證明，且此部分又未經檢察官起訴，本院自無
    從併予審理，應由檢察官另行偵辦，附此敘明。
據上論斷，應依刑事訴訟法第二百七十三條之一第一項、第二百九十九條第一項前段
，刑法第二十八條、第五十六條、第三百二十一條第一項第三款、第四十七條、第三
十八條第一項第二款，判決如主文。
本案經檢察官丁○○到庭執行職務。
中      華      民      國    九十三    年      九      月     三十     日
                              臺灣臺中地方法院刑事第十一庭
                                  法  官  黃  渙  文
右正本證明與原本無異。
如不服本判決，應於送達後十日內向本院提出上訴狀 （須附繕本），上訴於台灣高等
法院台中分院。
                                  書記官
中      華      民      國    九十三    年      九      月     三十     日
附錄論罪科刑法條
刑法第三百二十一條第一項
犯竊盜罪而有左列情形之一者，處六月以上、五年以下有期徒刑：
一、於夜間侵入住宅或有人居住之建築物、船艦或隱匿其內而犯之者。
二、毀越門扇、牆垣或其他安全設備而犯之者。
三、攜帶兇器而犯之者。
四、結夥三人以上而犯之者。
五、乘火災、水災或其他災害之際而犯之者。
六、在車站或埠頭而犯之者。
